【裁判字號】    90,訴,271
【裁判日期】    900831
【裁判案由】    公共危險
【裁判全文】
臺灣新竹地方法院刑事判決                            九十年度訴字第二七一號
    公  訴  人  臺灣新竹地方法院檢察署檢察官
    被      告  乙○○
    指定辯護人  本院公設辯護人林建和
右列被告因公共危險案件，經檢察官提起公訴（九十年度偵字第二六三四號），本院
判決如左：
    主  文
乙○○放火燒燬現非供人使用之他人所有住宅，未遂，處有期徒刑壹年捌月，緩刑肆
年。
    事  實
一、乙○○於民國九十年四月二十四日上午七時許，飲酒後（未達於心神喪失或精神
    耗弱之程度），返回現已無人居住、為其父親程奠所有、位於新竹市○○街十五
    號之戶籍地，因思及生活不如意且該處為眷村即將拆除等情事，一時氣憤，竟於
    該處客廳內，持其所有之打火機一個，點燃其所有之衣服及沙發，準備燒燬該房
    屋。因濃煙瀰漫散出屋外，適居住在隔壁十七號之甲○○於其住處聞到燒焦味出
    來查看，發現著火，立刻招來附近鄰居共同提水滅火並報警處理，幸因及時撲滅
    火苗，原被點燃之衣服及沙發雖已燒出大洞，惟房屋之整體結構未受破壞亦未波
    及隔鄰而未遂，乙○○並隨即遭警員逮捕而得悉上情。
二、案經新竹市警察局第一分局報告臺灣新竹地方法院檢察署檢察官偵查起訴。
    理  由
一、訊據被告乙○○於本院調查、審理時，翻異前詞而矢口否認有何放火情事，辯稱
    ：我當時是喝了點酒、可能是抽菸不慎，如果我真的要放火、火勢不可能只有這
    樣云云。然查，經傳訊證人甲○○，其於警訊及本院審理時，對於其發現被告住
    處起火冒煙而發現是被告在放火時，被告口中喃喃自語：反正眷村要拆除了，所
    幸就把它燒光、一了百了；不想活了、我要自殺等語（見偵查卷第六、七頁警訊
    筆錄、本院卷九十年八月二十一日審理筆錄），結證綦詳；而被告於檢察官偵訊
    時亦供稱：「有（在今日上午七點在新竹市○○街十五號居處以破布點燃放在沙
    發上要燒房子），因為眷村要改建我心理不愉快。（縱火當時）沒有（喝酒）。
    」等語（見偵查卷第十四頁、九十年四月二十四日訊問筆錄），此外，復有現場
    火勢被撲滅後所攝得之現場照片五幀附於偵查卷內可憑，衡情，若無此事，被告
    於偵查中應不會有上開供詞，且其之前所供與證人甲○○之證詞亦相吻合，被告
    於當時應確有因心情不佳而縱火之情事，其嗣後所辯無非是推諉卸責之詞，不足
    採信。綜上所述，本件事證已臻明確，被告之犯行洵堪認定，應予依法論科。
二、按被告乙○○之點火行為雖已將建築物內之沙發及部分裝潢物品燒毀，惟火勢尚
    未使建築物牆壁等結構受損即被路人及時撲滅，有上開現場照片五幀附卷為憑，
    核被告乙○○所為，係犯刑法第一百七十四條第四項、第一項之放火燒燬現非供
    人使用之他人所有住宅未遂罪。被告已著手於放火行為之實施，幸未生燒毀他人
    住宅之結果，為未遂犯，爰依刑法第二十六條前段之規定，按既遂犯之刑度減輕
    其刑。爰審酌被告因所居住之眷村面臨拆除命運，而又時運不濟，一念之間即犯
    本案，幸因鄰居及時發現始未波及他人造成更大的損害等一切情狀，量處如主文
    所示之刑，以資警惕。末查，被告乙○○前未曾受有期徒刑以上刑之宣告，有臺
    灣新竹地方法院檢察署刑案資料查註紀錄表及臺灣高等法院被告全國前案紀錄表
    各一份在卷足參，其經本次偵、審過程之教訓，今後當知警愓，信無再犯之虞，
    本院認前開對其所宣告之刑，以暫不執行為適當，爰併諭知緩刑肆年，以勵自新
    。
三、據上論斷，應依刑事訴訟法第二百九十九條第一項前段，刑法第一百七十四條第
    四項、第一項、第二十六條前段、第七十四條第一款，判決如主文。
本案經檢察官吳金棟到庭執行職務。
中      華      民      國    九十      年      八      月    三十一    日
                                    臺灣新竹地方法院刑事第一庭
                                        法  官  遲中慧
右正本證明與原本無異。
如不服本判決，應於判決送達後十日內向本院提出上訴狀( 應附繕本 )，上訴於
臺灣高等法院。
                                        書記官  龔柏萃
中      華      民      國    九十      年      八      月    三十一    日
附錄本案論罪科刑法條全文：刑法第一百七十四條第四項、第一項、
中華民國刑法第一百七十四條
 (放火失火燒燬非現住建築物及交通工具罪)
放火燒燬現非供人使用之他人所有住宅或現未有人所在之他人所有建築物
、礦坑、火車、電車或其他供水、陸、空公眾運輸之舟、車、航空機者，
處三年以上十年以下有期徒刑。
第一項之未遂犯罰之。


司法院資訊處製作；財團法人民間司法改革基金會備份。
